【裁判字號】    90,台上,2448
【裁判日期】    901228
【裁判案由】    給付貨款
【裁判全文】
最高法院民事裁定                                九十年度台上字第二四四八號
    上  訴  人  皇喬營造有限公司
    法定代理人  李永忠
    訴訟代理人  丁志達律師
    被 上訴 人  良泰建材工業股份有限公司
    法定代理人  吳榮煌
右當事人間請求給付貨款事件，上訴人對於中華民國九十年九月十九日台灣高等法院
第二審更審判決（九十年度上更(一)字第八四號），提起上訴，本院裁定如左：
    主  文
上訴駁回。
第三審訴訟費用由上訴人負擔。
    理  由
按對於第二審判決上訴，非以其違背法令為理由，不得為之。民事訴訟法第四百六十
七條定有明文。依同法第四百六十八條規定，判決不適用法規或適用不當者，為違背
法令。而判決有同法第四百六十九條所列各款情形之一者，為當然違背法令。是當事
人提起上訴，如依民事訴訟法第四百六十八條規定，以第二審判決有不適用法規或適
用法規不當為理由時，其上訴狀或理由書應有具體之指摘，並揭示該法規之條項或其
內容。若係成文法以外之法則，應揭示該法則之旨趣。倘為司法院解釋、或本院之判
例，則應揭示該判解之字號或其內容。如以民事訴訟法第四百六十九條所列各款情形
為理由時，其上訴狀或理由書，應揭示合於該條款之事實。上訴狀或理由書如未依此
項方法表明，或其所表明者，顯與上開法條規定之情形不相合時，即難認為已對第二
審判決之違背法令有具體之指摘，其上訴自難認為合法。本件上訴人對第二審判決提
起上訴，雖以該判決違背法令為由，惟核其上訴理由狀所載內容，係就原審取捨證據
、認定事實之職權行使，及依職權解釋契約，所論斷：上訴人借牌與訴外人覃克明以
上訴人名義向訴外人聯勤工程署承攬海湖營區二期土木工程，且於該工程施作現場立
有「承作商為皇喬營造有限公司」之標示，系爭買賣之前，覃克明早於八十六年一月
至三月即以上訴人名義陸續向被上訴人訂貨，被上訴人開立八十六年三月二十七日、
三月十一日載明買受人「皇喬營造有限公司」之發票向上訴人請款，上訴人至遲於此
時應知覃克明以其名義訂貨，不為反對之表示，並持該發票辦理三月份營業稅申報之
進項扣抵，且覃克明交付蓋有「皇喬營造有限公司」背書章之支票以清償貨款。是被
上訴人主張其因信系爭買賣之前覃克明第一階段訂購預拌混凝土有代理權，始與其為
第二階段即系爭買賣（八十六年四月底至九月一日），上訴人應負表見代理之授權人
責任，尚非無據。從而，被上訴人本於買賣關係，請求上訴人給付未付貨款，即屬正
當等情，指摘其為不當，並就原審已論斷者，泛言違法，而非具體表明合於不適用法
規或適用法規不當、或民事訴訟法第四百六十九條所列各款之情形，難認對該判決之
如何違背法令已有具體之指摘，依首揭說明，應認其上訴為不合法。
據上論結，本件上訴為不合法。依民事訴訟法第四百八十一條、第四百四十四條第一
項、第九十五條、第七十八條，裁定如主文。
中      華      民      國     九十     年     十二     月    二十八    日
                              最高法院民事第二庭
                                  審判長法官  曾  桂  香
                                        法官  劉  延  村
                                        法官  劉  福  聲
                                        法官  黃  秀  得
                                        法官  許  澍  林
      右正本證明與原本無異
                                              書  記  官
中      華      民      國    九十一    年      一      月      八      日


司法院資訊處製作；財團法人民間司法改革基金會備份。
